臺灣屏東地方法院刑事判決　　　　　　　100年度訴字第212號
公　訴　人　臺灣屏東地方法院檢察署檢察官
被　　　告　張敏義
　　　　　　洪嘉蓮
上二人共同
指定辯護人　本院公設辯護人謝弘章
被　　　告　陳世永
　　　　　　　　　　（現另案在法務部矯正署屏東監獄竹田
指定辯護人　義務辯護人　陳里己律師
上列被告因違反毒品危害防制條例案件，經檢察官提起公訴（10
0年度偵字第755、2012、2338號），及追加起訴（100 年度毒偵
字第475、476號），本院判決如下：
    主  文
張敏義犯附表一所示之罪，均累犯，各處如附表一所示之刑。應
執行有期徒刑貳拾壹年，如附表四編號1 至4 、6 所示之物沒收
之，販賣毒品所得共新臺幣壹萬壹仟元沒收之，如全部或一部不
能沒收時，以其財產抵償之（其中新臺幣壹仟伍佰元應與洪嘉蓮
連帶沒收，如全部或一部不能沒收時，以其與洪嘉蓮之財產連帶
抵償之）。
洪嘉蓮犯附表二所示之罪，均累犯，各處如附表二所示之刑。應
執行有期徒刑拾陸年陸月，如附表四編號7 、8 所示之物沒收銷
燬之，如附表四編號2 、6 、9 至14所示之物沒收之，販賣毒品
所得共新臺幣壹仟伍佰元應與張敏義連帶沒收之，如全部或一部
不能沒收時，以其與張敏義之財產連帶抵償之。
陳世永犯附表三所示之罪，均累犯，各處如附表三所示之刑。應
執行有期徒刑拾陸年，如附表四編號15、16所示之物沒收之。
    事  實
一、張敏義前於民國94年間因施用毒品案件，經本院以94年度訴
    字第451 號判決判處應執行有期徒刑1 年2 月確定，同年再
    因施用毒品案件，經本院以95年度訴字第43號判決判處應執
    行有期徒刑1 年4 月確定，2 案接續執行，嗣經減刑，於96
    年7 月24日縮短刑期假釋出監，於同年8 月11日假釋期滿未
    經撤銷視為已執行完畢；洪嘉蓮前於98年間因施用第二級毒
    品案件，經臺灣臺南地方法院以98年度簡字第2680號判決判
    處有期徒刑3 月確定，於99年8 月31日執行完畢。詎均不知
    悔改，明知海洛因及甲基安非他命分別係毒品危害防制條例
    第2 條第2 項第1 款、第2 款所列之第一、二級毒品，不得
    非法販賣、施用，竟為下列犯行：
（一）張敏義意圖營利，分別基於販賣第一級毒品海洛因、第二
      級毒品甲基安非他命之犯意，以門號0000000000或000000
      0000號行動電話作為聯絡交易毒品之工具，於附表一編號
      1 號至9 號所列時間、地點與各該編號所示之購毒者約定
      交易毒品之量或金額後，而分別為如附表一編號1 至9號
      所示之販賣第一、二級毒品行為並收取對價。
（二）張敏義與洪嘉蓮意圖營利，共同基於販賣第一級毒品海洛
      因之犯意聯絡，共同為如附表一編號10、11所示之販賣第
      一級毒品海洛因犯行，並分別收取如附表一編號10、11之
      款項。
（三）張敏義另分別基於施用第一級毒品海洛因、第二級毒品甲
      基安非他命之犯意，於99年12月31日17時許，在其屏東縣
      麟洛鄉○○村○○街16號住家鴿舍下方鐵皮屋內，以將甲
      基安非他命放入玻璃吸食器內，燒烤吸食煙霧之方式，施
      用第二級毒品甲基安非他命1 次；又於100 年1 月3 日17
      時許，在上開地點內，以將海洛因摻入香菸內點火吸食之
      方式，施用第一級毒品海洛因1次。
（四）洪嘉蓮亦基於施用第二級毒品甲基安非他命之犯意，於10
      0 年1 月3 日12時許，在張敏義上開住處，以將甲基安非
      他命放入玻璃吸食器內，燒烤吸食煙霧之方式，施用第二
      級毒品甲基安非他命1 次；又基於施用第一級毒品海洛因
      之犯意，於同日18時許，在上開地點內，將海洛因摻水稀
      釋後，以針筒注射之方式，施用第一級毒品海洛因1次。
二、陳世永前因公共危險案件，經本院以97年度交簡字第379 號
    判決判處有期徒刑3 月確定，於97年10月13日執行完畢。猶
    不知悔改，明知海洛因係毒品危害防制條例所列之第一級毒
    品，不得非法持有、販賣，竟意圖營利，基於販賣第一級毒
    品海洛因之犯意，以其使用之門號0000000000號行動電話為
    聯絡工具，先於100 年1 月2 日17時40分許，因張敏義以上
    開0000000000號行動電話聯絡陳世永購買0.4 公克之海洛因
    ，由陳世永前往張敏義上開住處將0.4 公克海洛因交予張敏
    義，並收款3000元；復於同年月3 日下午某時許，在張敏義
    上開住處販賣0.4 公克之第一級毒品海洛因予洪嘉蓮，並收
    款3000元。嗣於同日19時許，經警持搜索票至張敏義上開住
    處實施搜索，當場扣得如附表四所示之物，而查悉上情。
三、案經屏東縣政府警察局移送臺灣屏東地方法院檢察署檢察官
    偵查起訴。
    理  由
一、證據能力：
（一）本件被告張敏義、洪嘉蓮、陳世永所為不利於己之陳述，
      並無出於強暴、脅迫、利誘、詐欺、疲勞訊問、違法羈押
      或其他不正之方法，亦非違反法定障礙事由經過期間不得
      訊問或告知義務之規定而為，依刑事訴訟法第156 條第1
      項、第158 條之2 規定，應認均有證據能力。
（二）被告以外之人於偵查中向檢察官所為之陳述，除顯有不可
      信之情況者外，得為證據，刑事訴訟法第159 條之1 第2
      項所規定。證人鄒濰宇、黃恆山、劉春華、黃正源（以上
      就被告張敏義犯行部分）、證人楊致原（就被告張敏義、
      洪嘉蓮犯行部分）、證人張敏義、洪嘉蓮（就被告陳世永
      犯行部分）於偵查中分別向檢察官所為之證言，均已具結
      擔保其真實性，被告3 人或其辯護人並未釋明上開證述有
      何顯不可信之情形，且被告3 人及辯護人於本院並未聲請
      傳喚上開證人進行詰問，其等於偵查中之證言自具有證據
      能力。
（三）就證人鄒濰宇、黃恆山、劉春華、黃正源、楊致原於警詢
      中之證詞、共同被告張敏義、洪嘉蓮於警詢、偵查中之證
      詞，被告3 人及其辯護人均表示無意見，同意作為本案證
      據，本院審酌上開筆錄之製成，並無任何違法取證之不適
      當情形，以之作為證據使用係屬適當，依刑事訴訟法第15
      9 條之4第1項，應認有證據能力。
（四）法院或檢察官依刑事訴訟法第208 條規定囑託醫院、學校
      或其他相當之機關、團體為鑑定時，祇須其以言詞或書面
      提出之鑑定報告，符合刑事訴訟法第206 條第1 項、第20
      8 條所規定之形式要件，即具有證據能力，此即屬於刑事
      訴訟法第159 條第1 項所稱「法律有規定」之特別情形（
      最高法院96年度台上字第6842號判決意旨參照）。扣案之
      海洛因、甲基安非他命毒品分別經檢察官、本院送請法務
      部調查局、高雄醫學大學附設中和紀念醫院鑑定，經該局
      及醫院分別提出鑑定書（見本院100 訴字第411 號卷第42
      頁）、檢驗報告書（見同上本院卷第26至34頁) ，揆之前
      揭說明，合於刑事訴訟法第206 條第1 項、第208 條所規
      定之形式要件，自有證據能力。
（五）本案對於被告張敏義所使用之門號0000000000、00000000
      00號行動電話所為之通訊監察，係依通訊保障及監察法之
      規定審查後核發而實施，有本院99年度聲監字第443 號、
      聲監續字第521 號、99年度聲監字第584 號通訊監察書暨
      電話附表（見警聲搜卷第19至21頁）各1 份在卷可稽，為
      合法之通訊監察。又通訊監察錄音之譯文，僅屬依據監聽
      錄音結果予以翻譯之文字，固具文書證據之外觀，但實際
      上仍應認監聽所得之錄音帶或光碟，始屬調查犯罪所得之
      證物，如其蒐證程序合法，並經合法調查，自具證據能力
      。因此檢察官如提出通訊監察錄音之譯文為其證據方法，
      實乃以其監聽所得之錄音帶或光碟，為調查犯罪所得之證
      物，法院本應依刑事訴訟法第165 條之1 所列之方法調查
      ，以判斷該錄音帶或光碟是否與通訊監察錄音之譯文相符
      。而監聽錄音製作之譯文，雖通常為偵查犯罪機關單方面
      製作，然若被告或訴訟關係人對其真實性並無爭執，經法
      院於審判期日提示譯文供當事人辨認、表示意見並為辯論
      者，程序自屬適法（最高法院95年度臺上字第295 號、94
      年度臺上字第4665號判決意旨參照）。查本件監聽譯文經
      本院提示予各被告、辯護人，其等對譯文之真實性均無爭
      執，依上開說明，本案卷內相關監聽譯文應有證據能力。
二、上開事實，業據被告張敏義、洪嘉蓮、陳世永分別於偵查及
    本院審理時坦承不諱，核與證人鄒濰宇、黃恆山、劉春華、
    黃正源、楊致原、證人即共同被告張敏義、洪嘉蓮證述之情
    節相符，亦與通訊監察錄音之譯文內容無悖，並有本院99年
    度聲監字第443 號、聲監續字第521 號、99年度聲監字第58
    4 號通訊監察書暨電話附表各1 紙、監聽錄音譯文、屏東縣
    政府警察局毒品涉嫌人尿液採證編號姓名對照表、台灣檢驗
    科技股份有限公司濫用藥物檢驗報告各2 紙、扣案如附表4
    各編號所示之物可佐，而本件查扣之毒品海洛因20包、甲基
    安非他命9 包，分別經送法務部調查局、高雄醫學大學附設
    中和紀念醫院鑑定，其中粉末20包均檢出第一級毒品海洛因
    成份，驗餘淨重共0.71公克，另晶體9 包均檢出第二級毒品
    甲基安非他命成分，驗後淨重共為0.882 公克，有鑑定書、
    檢驗報告書（分見同上本院卷第42頁、第26至34頁）可稽，
    足見被告3人前開自白均與事實相符，洵堪採信。
三、查販賣毒品之所謂販賣行為，只須行為人主觀上有營利意圖
    ，且客觀上有販入或賣出毒品行為，即足構成，至於實際上
    是否已經獲利，則非所問。又販賣毒品本無一定價格，各次
    買賣之價格，當亦各有差異，隨供需雙方之資力、關係之深
    淺、需求之數量、貨源之充裕與否、販賣者對於資金之需求
    如何即殷切與否，以及政府查緝之態度，進而為各種不同之
    風險評估，而為機動性之調整，是其價格標準，自非一成不
    變，且販賣者從各種「價差」或「量差」或係「純度」謀取
    利潤方式，或有差異，然其所圖利益之非法販賣行為目的，
    則屬相同，並無二致。從而，販賣之利得，除被告就販賣之
    價量俱臻明確供述外，委難察得實情，本案被告張敏義於警
    詢時供承：其以3000元買0.4 公克之海洛因，分裝後賣出可
    獲得約1000元利潤，並有部分供己施用一節（見屏警刑民B
    字0000000000號卷第70頁），並證稱：陳世永進海洛因半錢
    1 萬元，出售之利潤為3000元等語明確（見同上警卷第71頁
    ），而被告洪嘉蓮亦供稱：幫張敏義交貨每次得200 元代價
    等語（見同上警卷第42頁），足見被告3 人確有分別因如附
    表一、二、三所示販賣海洛因、甲基安非他命之行為獲取相
    當利益之意圖，參以我國政府一再宣示反毒，施用、販賣毒
    品均屬違法行為，此為國人所週知，被告3 人與購買毒品者
    僅係朋友關係，非屬至親，當無甘冒重典，仍以販入價格再
    轉賣與購買毒品者之理，是被告主觀上確有營利之意圖，客
    觀上亦有獲利之事實，應堪認定。綜上所述，本案事證明確
    ，被告3 人之犯行，堪予認定，均應依法論科。
四、論罪及科刑：
（一）核被告張敏義所為，各係犯如附表一所示之罪。被告洪嘉
      蓮所為，各係犯如附表二所示之罪。被告陳世永所為，係
      犯毒品危害防制條例第4 條第1 項之販賣第一級毒品罪。
      被告3 人分別為供販賣或施用而各持有第一、二級毒品之
      低度行為，各為販賣或施用第一、二級毒品之高度行為所
      吸收，均不另論罪。被告張敏義、洪嘉蓮於事實欄一（二
      ）之犯行（即附表一編號10、11，亦即附表二編號1 、2
      ），有犯意聯絡及行為分擔，為共同正犯。
（二）被告3 人有如犯罪事實欄所載論罪科刑執行情形，有卷附
      臺灣高等法院被告前案紀錄表3 份可按，其3 人受有期徒
      刑執行完畢後5 年以內再故意犯本案各罪，均為累犯，應
      依刑法第47條第1 項規定，各加重其刑，惟關於無期徒刑
      、死刑部分，不得加重。被告3 人分別所犯如附表一、二
      、三之各次犯行，均犯意各別，行為互殊，應各予分論併
      罰。
（三）被告3 人就被訴之販賣第一、二級毒品之犯行，均業於偵
      訊及本院訊問時自白不諱，有其3 人偵訊筆錄及本院訊問
      筆錄在卷可稽，應均依毒品危害防制條例第17條第2 項之
      規定，分別減輕其刑，並均依法先加後減之（關於無期徒
      刑、死刑部分，不得加重）。
（四）至被告洪嘉蓮、陳世永之辯護人固分別稱：本件被告洪嘉
      蓮係代被告張敏義交付毒品，雖為正犯行為，然屬附從犯
      罪，所得獲利僅每次200 元；被告陳世永所販賣之毒品交
      易金額不高、數量不多，情節尚屬輕微，且自白犯罪，犯
      後態度良好等語，均請求依刑法第59條規定酌減其刑。惟
      查犯罪情狀可憫恕者，得酌量減輕其刑，固為法院依法得
      自由裁量之事項，然非漫無限制，必須犯罪另有特殊之原
      因與環境，在客觀上足以引起一般同情，認為即予宣告法
      定低度刑期猶嫌過重者，始有其適用；是為此項裁量減刑
      時，必須就被告全部犯罪情狀予以審酌在客觀上是否有足
      以引起社會上一般人之同情，而可憫恕之情形；至於犯罪
      之動機、犯罪之手段或犯罪後之態度等情狀，僅可為法定
      刑內從輕科刑之標準，不得據為酌量減輕之理由。被告洪
      嘉蓮、陳世永犯罪情節雖非重大，惟其2 人所犯上揭各罪
      情狀，並無特殊之原因與環境，在客觀上足以引起一般之
      同情之情形，本院認為尚未達到可憫恕之程度，自無適用
      刑法第59條酌量減輕其刑規定之餘地，附此敘明。
（五）爰審酌被告3 人明知施用毒品者容易上癮而戒除不易，毒
      品除嚴重傷害個人身心外，亦足以腐蝕民心國基，僅為一
      己私利而販售具成癮性、濫用性、侵害性之海洛因以營利
      ，被告張敏義更販賣甲基安非他命，其等無視國家杜絕毒
      品犯罪之禁令，戕害國民身心健康，對社會所生危害程度
      非輕，被告洪嘉蓮就所犯販賣海洛因犯行非居於主導地位
      ，其3 人之犯罪目的、動機、手段、平日生活狀況、智識
      程度、品行及犯罪後於偵查及本院審理時均坦承全部犯行
      ，態度尚可等一切情狀，酌情各量處如附表一、二、三所
      示之刑，並各定其應執行之刑，以資懲儆。
（七）扣案如附表四編號7 、8 所示之海洛因、甲基安非他命，
      分別為毒品危害防制條例所稱之第一、二級毒品，海洛因
      係被告洪嘉蓮於附表二之販毒行為後所購買，並加入葡萄
      糖粉後稀釋分裝，甲基安非他命則於查獲前2 、3 日所購
      買，均為被告洪嘉蓮為供己施用而購入，經被告洪嘉蓮、
      張敏義供陳明確（見本院100 訴212 號卷第143 頁背面）
      ，均應依毒品危害防制條例第18條第1 項前段規定，分別
      於宣告被告洪嘉蓮施用第一、二級罪主文項下沒收銷燬之
      ；且其包裝上開毒品之夾鏈袋，衡情均已沾黏各該毒品而
      難以析離（強行析離所費不合比例原則），應視同該毒品
      ，併予沒收銷燬之。
（八）毒品危害防制條例第19條第1 項關於沒收之規定，係採義
      務沒收主義。故凡犯同條例第4 條至第9 條、第12條、第
      13條或第14條第1 項、第2 項之罪者，其供犯罪所用之物
      或因犯罪所得之財物，且屬犯人所有者，即應依該規定沒
      收，法院無審酌之餘地（最高法院93年度臺上字第1360號
      、第1365號判決意旨參照）。且犯毒品危害防制條例第4
      條之罪者，其供犯罪所用或因犯罪所得之財物應予沒收，
      如全部或一部不能沒收時，追徵其價額或以其財產抵償之
      ，該條例第19條第1 項規定甚明。又該規定所稱「追徵其
      價額」者，係指所沒收之物為金錢以外之其他財物而無法
      沒收時，應追徵其價額，使其繳納與原物相當之價額。如
      所得財物為金錢而無法沒收時，始應以其財產抵償之（最
      高法院95年度臺上字第305 號判決意旨參照）。經查：
    (1)扣案如附表四編號1 至5 項之物品均為被告張敏義所有，
      其中編號1 、2 所示行動電話，經比對監聽譯文，編號1
      行動電話用於附表一編號1 至4、7至9 之犯罪聯絡用，編
      號2 行動電話則用於附表一編號5 、6 、10、11之犯罪使
      用，編號3 、4 所示物品係被告張敏義於99年11月底買入
      ，供如附表一編號5 、6 、10、11所示販賣及自行施用毒
      品所用，業據被告張敏義供明在卷（見同上卷第143 頁背
      面），應分別依上開規定及刑法第38條第1 項第2 款於各
      罪項下宣告沒收之。
    (2)附表四編號6 至14所示物品均為被告洪嘉蓮所有，編號6
      之行動電話為其犯販賣第一級毒品所用之物，編號9 至13
      所示之物為其預備供施用第一級毒品海洛因所用，編號9
      、14所示之物亦為其預備供施用第二級毒品甲基安非他命
      所用，亦據被告洪嘉蓮供陳明確，應分別依上開規定及刑
      法第38條第1 項第2 款於各罪項下宣告沒收之。
    (3)附表四編號15、16之物則為被告陳世永所有，編號15之行
      動電話為期犯販賣第一級毒品所用之物，編號16則為其販
      毒所得，均應依上開規定於各罪項下宣告沒收之。
    (4)被告張敏義各次之販毒所得總計金額超過附表四編號5 之
      扣案部分，依前開說明，應依上開規定，併應宣告沒收之
      ，如全部或一部不能沒收時，以其財產抵償之，被告張敏
      義與洪嘉蓮共同販賣毒品之犯罪所得共1,500 元，則宣告
      連帶沒收，如全部或一部不能沒收時，以被告張敏義與被
      告洪嘉蓮之財產連帶抵償之。
（九）附至扣案之其他物品，無證據證明與本案有何關連，及另
      送鑑驗耗損之毒品，業因鑑驗而顯已滅失，爰均不為沒收
      之諭知。
據上論斷，應依刑事訴訟法第299 條第1 項前段，毒品危害防制
條例第4 條第1 項、第2 項、第17條第2 項、第18條第1 項前段
、第19條第1 項，刑法第11條、第28條、第47條第1 項、第51條
第5 款、第38條第1 項第2 款，判決如主文。
本案經檢察官許英輝到庭執行職務。
中    華    民    國  100     年    6     月    15    日
                  刑事第四庭  審判長法  官  莊鎮遠
                                    法  官  江振源
                                    法  官  蔡玉雪
以上正本證明與原本無異。
如不服本判決應於收受判決後10日內向本院提出上訴書狀，並
應敘述具體理由；其未敘述上訴理由者，應於上訴期間屆滿後20
日內向本院補提理由書（均須按他造當事人之人數附繕本）「切
勿逕送上級法院」。
中    華    民    國   100    年    6     月    16    日
                                書記官  黃麗燕
附表一：張敏義犯行
┌─┬─────┬───┬────┬────────────┬───────────────┐
│編│編號1 至12│時間  │ 地點   │       犯罪行為         │所犯罪名及宣告刑              │
│號│之販賣對象│      │        │                        │                              │
│  │及行動電話│      │        │                        │                              │
├─┼─────┼───┼────┼────────────┼───────────────┤
│1 │鄒濰宇    │99年10│屏東縣麟│張敏義以門號0000000000號│張敏義販賣第一級毒品，累犯，處│
│  │0000000000│月22日│洛鄉復興│行動電話與鄒濰宇聯絡，相│有期徒刑拾伍年陸月。扣案如附表│
│  │          │20時許│街16號鴿│約交易時間、地點，販賣第│四編號1 所示之物沒收之，販賣毒│
│  │          │      │舍下方鐵│一級毒品海洛因0.47公克予│品所得新臺幣仟元沒收之，如全│
│  │          │      │皮屋    │鄒濰宇1 次，並收款3000元│部或一部不能沒收時，以其財產抵│
│  │          │      │        │。                      │償之。                        │
├─┼─────┼───┼────┼────────────┼───────────────┤
│2 │鄒濰宇    │99年10│屏東縣麟│張敏義以上揭行動電話與鄒│張敏義販賣第一級毒品，累犯，處│
│  │0000000000│月25日│洛鄉復興│濰宇聯絡，相約交易時間、│有期徒刑拾伍年陸月。扣案如附表│
│  │          │21時30│街16號鴿│地點，販賣第一級毒品海洛│四編號1 所示之物沒收之，販賣毒│
│  │          │分許  │舍下方鐵│因0.47公克予鄒濰宇1 次，│品所得新臺幣仟元沒收之，如全│
│  │          │      │皮屋    │並收款3000元。          │部或一部不能沒收時，以其財產抵│
│  │          │      │        │                        │償之。                        │
├─┼─────┼───┼────┼────────────┼───────────────┤
│3 │黃恆山    │99年10│屏東縣麟│張敏義以上揭行動電話與黃│張敏義販賣第一級毒品，累犯，處│
│  │0000000000│月9 日│洛鄉復興│恆山聯絡，相約交易時間、│有期徒刑拾伍年貳月。扣案如附表│
│  │          │7 時許│街16號鴿│地點，販賣數量不詳第一級│四編號1 所示之物沒收之，販賣毒│
│  │          │      │舍下方鐵│毒品海洛因予黃恆山1 次，│品所得新臺幣伍佰元沒收之，如全│
│  │          │      │皮屋    │收款500元。             │部或一部不能沒收時，以其財產抵│
│  │          │      │        │                        │償之。                        │
├─┼─────┼───┼────┼────────────┼───────────────┤
│4 │黃恆山    │99年10│屏東縣麟│張敏義以上揭行動電話與黃│張敏義販賣第一級毒品，累犯，處│
│  │0000000000│月20日│洛鄉復興│恆山聯絡，相約交易時間、│有期徒刑拾伍年貳月。扣案如附表│
│  │          │19時許│街16號鴿│地點，販賣數量不詳第一級│四編號1 所示之物沒收之，販賣毒│
│  │          │      │舍下方鐵│毒品海洛因予黃恆山1 次，│品所得新臺幣伍佰元沒收之，如全│
│  │          │      │皮屋    │收款500元。             │部或一部不能沒收時，以其財產抵│
│  │          │      │        │                        │償之。                        │
├─┼─────┼───┼────┼────────────┼───────────────┤
│5 │楊致原    │99年12│屏東縣台│張敏義以門號0000000000號│張敏義販賣第一級毒品，累犯，處│
│  │0000000000│月11日│一線豐田│行動電話與楊致原聯絡，相│有期徒刑拾伍年貳月。扣案如附表│
│  │          │12時許│往內埔北│約交易時間、地點，販賣數│四編號2 、3 、4 所示之物沒收之│
│  │          │      │向車道馬│量不詳第一級毒品海洛因予│，販賣毒品所得新臺幣伍佰元沒收│
│  │          │      │路邊    │楊致原1 次，收款500 元。│之，如全部或一部不能沒收時，以│
│  │          │      │        │                        │其財產抵償之。                │
├─┼─────┼───┼────┼────────────┼───────────────┤
│6 │楊致原    │99年12│屏東縣麟│張敏義以上揭行動電話與楊│張敏義販賣第一級毒品，累犯，處│
│  │0000000000│月14日│洛鄉麟趾│致原聯絡，相約交易時間、│有期徒刑拾伍年貳月。扣案如附表│
│  │          │12時許│村16號外│地點，販賣數量不詳第一級│四編號2 、3 、4 所示之物沒收之│
│  │          │      │        │毒品海洛因予楊致原1 次，│，販賣毒品所得新臺幣伍佰元沒收│
│  │          │      │        │收款500 元。            │之，如全部或一部不能沒收時，以│
│  │          │      │        │                        │其財產抵償之。                │
├─┼─────┼───┼────┼────────────┼───────────────┤
│7 │劉春華    │99年10│屏東縣麟│張敏義以門號0000000000號│張敏義販賣第一級毒品，累犯，處│
│  │0000000000│月12日│洛鄉復興│行動電話與劉春華聯絡，相│有期徒刑拾伍年貳月。扣案如附表│
│  │          │22時許│街16號外│約交易時間、地點，販賣數│四編號1 所示之物沒收之，販賣毒│
│  │          │      │        │量不詳第一級毒品海洛因予│品所得新臺幣伍佰元沒收之，如全│
│  │          │      │        │劉春華1 次，收款500 元。│部或一部不能沒收時，以其財產抵│
│  │          │      │        │                        │償之。                        │
├─┼─────┼───┼────┼────────────┼───────────────┤
│8 │黃正源    │99年10│屏東縣麟│張敏義以上揭行動電話與黃│張敏義販賣第二級毒品，累犯，處│
│  │0000000000│月12日│洛鄉復興│正源聯絡，相約交易時間、│有期徒刑肆年。扣案如附表四編號│
│  │          │11時許│街16號鴿│地點，販賣數量不詳第二級│1 所示之物沒收之，販賣毒品所得│
│  │          │      │舍下方鐵│毒品甲基安非他命予黃正源│新臺幣伍佰元沒收之，如全部或一│
│  │          │      │皮屋    │1 次，收款500 元。      │部不能沒收時，以其財產抵償之。│
├─┼─────┼───┼────┼────────────┼───────────────┤
│9 │黃正源    │99年10│屏東縣麟│張敏義以上揭行動電話與黃│張敏義販賣第二級毒品，累犯，處│
│  │0000000000│月14日│洛鄉復興│正源聯絡，相約交易時間、│有期徒刑肆年。扣案如附表四編號│
│  │          │10時許│街16號鴿│地點，販賣數量不詳第二級│1 所示之物沒收之，販賣毒品所得│
│  │          │      │舍下方鐵│毒品甲基安非他命予黃正源│新臺幣伍佰元沒收之，如全部或一│
│  │          │      │皮屋    │1 次，收款500 元。      │部不能沒收時，以其財產抵償之。│
├─┼─────┼───┼────┼────────────┼───────────────┤
│10│楊致原    │99年12│屏東縣內│與洪嘉蓮共同基於販賣海洛│張敏義共同販賣第一級毒品，累犯│
│  │0000000000│月16日│埔往萬巒│因之犯意聯絡，由張敏義以│，處有期徒刑拾伍年月。扣案如│
│  │          │12時許│方向加油│門號0000000000行動電話與│附表四編號2 、3 、4 、6 所示之│
│  │          │      │站      │楊致原聯絡交易時間、地點│物沒收之，販賣毒品所得新臺幣伍│
│  │          │      │        │、交易之金額500 元後，由│佰元沒收之，如全部或一部不能沒│
│  │          │      │        │洪嘉蓮再以門號0000000000│收時，以其與洪嘉蓮之財產連帶抵│
│  │          │      │        │電話聯絡楊致原交易地點，│償之。                        │
│  │          │      │        │並交付數量不詳第一級毒品│                              │
│  │          │      │        │海洛因予楊致原1 次而收款│                              │
│  │          │      │        │500 元，洪嘉蓮分得200 元│                              │
│  │          │      │        │，作為交付毒品予楊致原之│                              │
│  │          │      │        │對價。                  │                              │
├─┼─────┼───┼────┼────────────┼───────────────┤
│11│楊致原    │99年12│屏東縣潮│與洪嘉蓮共同基於販賣海洛│張敏義共同販賣第一級毒品，累犯│
│  │0000000000│月18日│州鎮興隆│因之犯意聯絡，由張敏義以│，處有期徒刑拾伍年月。扣案如│
│  │          │12時許│路814百 │門號0000000000行動電話與│附表四編號2 、3 、4 、6 所示之│
│  │          │      │貨生鮮超│楊致原聯絡交易時間、地點│物沒收之，販賣毒品所得新臺幣壹│
│  │          │      │市      │、交易之金額1000元後，由│仟元沒收之，如全部或一部不能沒│
│  │          │      │        │洪嘉蓮再以門號0000000000│收時，以其與洪嘉蓮之財產連帶抵│
│  │          │      │        │電話聯絡楊致原交易地點，│償之。                        │
│  │          │      │        │並交付數量不詳第一級毒品│                              │
│  │          │      │        │海洛因予楊致原1 次而收款│                              │
│  │          │      │        │1000元，洪嘉蓮分得200 元│                              │
│  │          │      │        │，作為交付毒品予楊致原之│                              │
│  │          │      │        │對價。                  │                              │
├─┼─────┼───┼────┼────────────┼───────────────┤
│12│          │100 年│屏東縣麟│張敏義以將海洛因摻入香菸│張敏義施用第一級毒品，累犯，處│
│  │          │1 月3 │洛鄉復興│內點火吸食之方式，施用第│有期徒刑拾月。如附表四編號3 、│
│  │          │日17時│街16號鴿│一級毒品海洛因1 次。    │4 所示之物沒收之。            │
│  │          │許    │舍下方鐵│                        │                              │
│  │          │      │皮屋    │                        │                              │
├─┼─────┼───┼────┼────────────┼───────────────┤
│13│          │於99年│屏東縣麟│張敏義以將甲基安非他命放│張敏義施用第二級毒品，累犯，處│
│  │          │12月31│洛鄉復興│入玻璃吸食器內，燒烤吸食│有期徒刑陸月。如附表四編號4 所│
│  │          │日17時│街16號鴿│煙霧之方式，施用第二級毒│示之物沒收之。                │
│  │          │許    │舍下方鐵│品甲基安非他命1 次      │                              │
│  │          │      │皮屋    │                        │                              │
└─┴─────┴───┴────┴────────────┴───────────────┘
附表二：洪嘉蓮犯行
┌─┬─────┬───┬────┬────────────┬───────────────┐
│編│編號1 、2 │時間  │地點    │犯罪行為                │所犯罪名及宣告刑              │
│號│之販賣對象│      │        │                        │                              │
│  │及行動電話│      │        │                        │                              │
├─┼─────┼───┼────┼────────────┼───────────────┤
│1 │楊致原    │99年12│屏東縣內│與張敏義共同基於販賣海洛│洪嘉蓮共同販賣第一級毒品，累犯│
│  │0000000000│月16日│埔往萬巒│因之犯意聯絡，由張敏義以│，處有期徒刑拾伍年貳月。扣案如│
│  │          │12時許│方向加油│門號0000000000行動電話與│附表四編號2 、3 、4 、6 所示之│
│  │          │      │站      │楊致原聯絡交易時間、地點│物沒收之，販賣毒品所得新臺幣伍│
│  │          │      │        │、交易之金額500 元後，再│佰元沒收之，如全部或一部不能沒│
│  │          │      │        │由洪嘉蓮以門號0000000000│收時，以其與張敏義之財產連帶抵│
│  │          │      │        │電話聯絡楊致原地點，並交│償之。                        │
│  │          │      │        │付數量不詳第一級毒品海洛│                              │
│  │          │      │        │因予楊致原1 次而收款500 │                              │
│  │          │      │        │元，洪嘉蓮分得200 元，作│                              │
│  │          │      │        │為交付毒品予楊致原之對價│                              │
│  │          │      │        │。                      │                              │
├─┼─────┼───┼────┼────────────┼───────────────┤
│2 │楊致原    │99年12│屏東縣潮│與洪嘉蓮共同基於販賣海洛│洪嘉蓮共同販賣第一級毒品，累犯│
│  │0000000000│月18日│州鎮興隆│因之犯意聯絡，由張敏義以│，處有期徒刑拾伍年貳月。扣案如│
│  │          │12時許│路814百 │門號0000000000行動電話與│附表四編號2 、3 、4 、6 所示之│
│  │          │      │貨生鮮超│楊致原聯絡交易時間、地點│物沒收之，販賣毒品所得新臺幣壹│
│  │          │      │市      │、交易之金額1000元後，由│仟元沒收之，如全部或一部不能沒│
│  │          │      │        │洪嘉蓮再以門號0000000000│收時，以其與張敏義之財產連帶抵│
│  │          │      │        │電話聯絡楊致原地點，並交│償之。                        │
│  │          │      │        │付數量不詳第一級毒品海洛│                              │
│  │          │      │        │因予楊致原1 次而收款1000│                              │
│  │          │      │        │元，洪嘉蓮分得200 元，作│                              │
│  │          │      │        │為交付毒品予楊致原之對價│                              │
│  │          │      │        │。                      │                              │
├─┼─────┼───┼────┼────────────┼───────────────┤
│3 │          │100 年│屏東縣麟│洪嘉蓮將海洛因摻水稀釋後│洪嘉蓮施用第一級毒品，累犯，處│
│  │          │1 月3 │洛鄉復興│，以針筒注射之方式，施用│有期徒刑拾月。如附表四編號7 所│
│  │          │日18時│街16號張│第一級毒品海洛因1 次。  │示之物沒收銷燬之，同附表編號9 │
│  │          │許    │敏義住處│                        │至13所示之物沒收之。          │
├─┼─────┼───┼────┼────────────┼───────────────┤
│4 │          │100 年│屏東縣麟│洪嘉蓮以將甲基安非他命放│洪嘉蓮施用第二級毒品，累犯，處│
│  │          │1 月3 │洛鄉復興│入玻璃吸食器內，燒烤吸食│有期徒刑陸月。如附表四編號8 所│
│  │          │日12時│街16號張│煙霧之方式，施用第二級毒│示之物沒收銷燬之，同附表編號9 │
│  │          │許    │敏義住處│品甲基安非他命1 次。    │、14所示之物沒收之。          │
└─┴─────┴───┴────┴────────────┴───────────────┘
附表三：陳世永犯行
┌─┬─────┬───┬────┬────────────┬───────────────┐
│編│販賣對象及│時間  │地點    │犯罪行為                │所犯罪名及宣告刑              │
│號│行動電話  │      │        │                        │                              │
├─┼─────┼───┼────┼────────────┼───────────────┤
│1 │張敏義0987│100 年│屏東縣麟│張敏義以門號0000000000行│陳世永販賣第一級毒品，累犯，處│
│  │438231    │1 月2 │洛鄉復興│動電話，撥打陳世永門號09│有期徒刑拾伍年陸月。扣案如附表│
│  │          │日17時│街16號張│00000000號行動電話，向陳│四編號15所示之物沒收之，扣案之│
│  │          │40分許│敏義住處│世永購買0.4 公克之海洛因│販賣毒品所得新臺幣仟元沒收之│
│  │          │      │        │，由陳世永攜帶海洛因前往│。                            │
│  │          │      │        │張敏義住處將海洛因交予張│                              │
│  │          │      │        │敏義，並收款3000元。    │                              │
├─┼─────┼───┼────┼────────────┼───────────────┤
│2 │洪嘉蓮    │100 年│同上    │洪嘉蓮以電話聯絡陳世永門│陳世永販賣第一級毒品，累犯，處│
│  │          │1 月3 │        │號0000000000號行動電話，│有期徒刑拾伍年陸月。扣案如附表│
│  │          │日下午│        │向陳世永購買0.4 公克之海│四編號15所示之物沒收之，扣案之│
│  │          │某時許│        │洛因，由陳世永攜帶海洛因│販賣毒品所得新臺幣仟元沒收之│
│  │          │      │        │前往張敏義住處將海洛因交│。                            │
│  │          │      │        │予洪嘉蓮，並收款3000元。│                              │
└─┴─────┴───┴────┴────────────┴───────────────┘
附表四：沒收物
┌──┬───────────────────┬────┬─────────┬──────┐
│編號│物品名稱                              │所有人  │沒收依據          │備註        │
├──┼───────────────────┼────┼─────────┼──────┤
│ 1  │門號0000000000號之A969型行動電話1 支（│張敏義  │毒品危害防制條例第│            │
│    │含SIM 卡1 張）                        │        │19條第1項         │            │
├──┼───────────────────┼────┼─────────┼──────┤
│ 2  │門號0000000000號之三星牌行動電話1 支（│同上    │同上              │            │
│    │含SIM 卡1 張）                        │        │                  │            │
├──┼───────────────────┼────┼─────────┼──────┤
│ 3  │葡萄糖粉末1包                         │同上    │刑法第38條第1 項第│            │
│    │                                      │        │2 款              │            │
├──┼───────────────────┼────┼─────────┼──────┤
│ 4  │夾鏈袋1包                             │同上    │同上              │            │
├──┼───────────────────┼────┼─────────┼──────┤
│ 5  │現金4000元                            │同上    │毒品危害防制條例第│            │
│    │                                      │        │19條第1項         │            │
├──┼───────────────────┼────┼─────────┼──────┤
│ 6  │門號0000000000號之摩托羅拉牌行動電話1 │洪嘉蓮  │同上              │            │
│    │支（含SIM 卡1 張）                    │        │                  │            │
├──┼───────────────────┼────┼─────────┼──────┤
│ 7  │海洛因20包（驗餘淨重共0.71公克，原毛重│同上    │毒品危害防制條例第│100 訴411 卷│
│    │4.31公克，空包裝總重3.6 公克）        │        │18條第1項         │P.42        │
├──┼───────────────────┼────┼─────────┼──────┤
│ 8  │甲基安非他命9 包（驗後淨重共0.882 公克│同上    │同上              │100 訴411 卷│
│    │）                                    │        │                  │P.25至P.34  │
├──┼───────────────────┼────┼─────────┼──────┤
│ 9  │夾鏈袋7包                             │同上    │刑法第38條第1 項第│            │
│    │                                      │        │2 款              │            │
├──┼───────────────────┼────┼─────────┼──────┤
│ 10 │生理食鹽水2瓶                         │同上    │同上              │            │
├──┼───────────────────┼────┼─────────┼──────┤
│ 11 │酒精棉片23片                          │同上    │同上              │            │
├──┼───────────────────┼────┼─────────┼──────┤
│ 12 │塑膠吸管1包                           │同上    │同上              │            │
├──┼───────────────────┼────┼─────────┼──────┤
│ 13 │注射針筒10支                          │同上    │同上              │            │
├──┼───────────────────┼────┼─────────┼──────┤
│ 14 │玻璃吸管1支                           │同上    │同上              │            │
├──┼───────────────────┼────┼─────────┼──────┤
│ 15 │門號0000000000號NOKIA 牌行動電話1 支（│陳世永  │毒品危害防制條例第│            │
│    │含SIM 卡1 張）                        │        │19條第1項         │            │
├──┼───────────────────┼────┼─────────┼──────┤
│ 16 │現金6000元                            │同上    │同上              │            │
│    │                                      │        │                  │            │
└──┴───────────────────┴────┴─────────┴──────┘
附錄本案所犯法條全文
毒品危害防制條例第4條第1、2項
製造、運輸、販賣第一級毒品者，處死刑或無期徒刑；處無期徒
刑者，得併科新臺幣2千萬元以下罰金。
製造、運輸、販賣第二級毒品者，處無期徒刑或7年以上有期徒
刑，得併科新臺幣1千萬元以下罰金。
毒品危害防制條例第10條
施用第一級毒品者，處6月以上5年以下有期徒刑。
施用第二級毒品者，處3年以下有期徒刑。